【裁判字號】    95,訴,58
【裁判日期】    950227
【裁判案由】    違反毒品危害防制條例
【裁判全文】
臺灣屏東地方法院刑事判決                95年度訴字第58號
公  訴  人  臺灣屏東地方法院檢察署檢察官
被      告  甲○○
上列被告因違反毒品危害防制條例案件，經檢察官提起公訴（94
年度毒偵字第2640號、94年度毒偵字第2921號），本院裁定改依
簡式審判程序審理，判決如下：
    主  文
甲○○連續施用第一級毒品，累犯，處有期徒刑拾月。又連續施
用第二級毒品，累犯，處有期徒刑肆月。扣案之玻璃球壹只，沒
收銷燬之。應執行有期徒刑壹年，扣案之玻璃球壹只，沒收銷燬
之。
    事  實
一、甲○○曾因公共危險案件，經本院以民國90年度潮交簡字第
    339 號判處有期徒刑3 月確定，於民國90年12月13日易科罰
    金執行完畢。
二、甲○○復於94年間，因施用毒品案件，經本院以94年度毒聲
    字字第51號裁定送臺灣屏東看守所附設勒戒處所施以觀察、
    勒戒後，經評定認為無繼續施用毒品之傾向，於94年2月24
    日釋放出所，並由臺灣屏東地方法院檢察署檢察官於同日以
    94年度毒偵字第324 號為不起訴處分確定。詎甲○○猶不知
    悔改，於觀察、勒戒執行完畢釋放後之5 年內，復基於施用
    第一級毒品海洛因之概括犯意，自94年5 月15日15時許起，
    迄同年10月20日22時許止，在屏東縣滿州鄉○○村○○路45
    7 號住處及高雄市「桂林汽車旅館」內，以將海洛因摻水置
    入針筒後注射血管之方式，連續施用海洛因多次。另基於施
    用第二級毒品甲基安非他命之概括犯意，自94年10月13日某
    時許起，迄同年10月20日22時許止，在高雄市「桂林汽車旅
    館」內，以將甲基安非他命置入玻璃球內引火燒烤成煙霧後
    吸食之方式，連續施用甲基安非他命3 至4 次。嗣分別於：
    (一)94年9 月23日14時40分許，在屏東縣恆春鎮○○路路段，
    因形跡可疑，為警攔檢，經徵得其同意採集其尿液送驗而查
    獲。(二)94年10月21日14時50分許，在屏東縣屏東市○○路路
    段，因形跡可疑，為警攔檢查獲，並扣得玻璃球1 只（其上
    含不可析離之甲基安非他命）。
三、案經屏東縣警察局屏東分局、恆春分局報告臺灣屏東地方法
    院檢察署檢察官偵查起訴。
    理  由
一、訊據被告甲○○對於上開犯罪事實坦承不諱，並有玻璃球1
    只扣案可資佐證，而被告於94年9 月23日及94年10月21日，
    經警查獲後採尿送驗，前者尿液中呈現嗎啡陽性反應，後者
    則呈甲基安非他命及嗎啡陽性反應，有台灣檢驗科技股份有
    限公司檢驗報告2 紙在卷可證（屏東縣警察局恆春分局警卷
    第7 頁、94年度毒偵字第2640號卷第14頁）。另玻璃球1 只
    ，經送檢驗結果，含有不可析離之甲基安非他命成分，有高
    雄醫學大學附設中和紀念醫院檢驗報告1 紙在卷可稽（本院
    卷第16頁），是其有施用第一級毒品海洛因、第二級毒品甲
    基安非他命之事實，應可確信。又被告曾於94年間，因施用
    毒品案件，經本院以94年度毒聲字第51號裁定送臺灣屏東看
    守所附設勒戒處所施以觀察、勒戒後，經評定認為無繼續施
    用毒品之傾向，於94年2 月24日釋放出所，並由臺灣屏東地
    方法院檢察署檢察官於同日以94年度毒偵字第324 號為不起
    訴處分確定之事實，有臺灣屏東地方法院檢察署刑案資料查
    註紀錄表、臺灣高等法院被告前案紀錄表在卷足憑，本件事
    證已明，被告於觀察勒戒執行完畢釋放後5 年內，施用第一
    級、第二級毒品之犯行足堪認定。
二、按海洛因及甲基安非他命分別為毒品危害防制條例所定之第
    一級、第二級毒品，是核被告所為，其施用第一級毒品之行
    為，係犯毒品危害防制條例第10條第1 項之施用第一級毒品
    罪；其施用第二級毒品之行為，係犯同條第2 項之施用第二
    級毒品罪。其持有第一級毒品海洛因、第二級毒品甲基安非
    他命，嗣進而施用之，持有之低度行為應為施用之高度行為
    所吸收，不另論罪。又被告多次施用海洛因及甲基安非他命
    ，分別係時間密接，犯罪構成要件相同，顯各係基於概括犯
    意為之，應依連續犯規定各論處一罪，並加重其刑。又被告
    曾因公共危險案件，經本院以90年度潮交簡字第339 號判處
    有期徒刑3 月確定，於90年12月13日易科罰金執行完畢之事
    實，有臺灣屏東地方法院檢察署刑案資料查註紀錄表、臺灣
    高等法院被告前案紀錄表在卷足憑，其於執行完畢後5 年內
    ，再犯本件有期徒刑以上之罪，為累犯，應依刑法第47條規
    定加重其刑，並均遞加重之。爰審酌被告前因施用毒品犯行
    ，經觀察、勒戒後，仍故態復萌，再予施用毒品不輟，無視
    於毒品對於自身健康之戕害及國家對於杜絕毒品犯罪之禁令
    ，並審酌被告施用毒品之次數、犯後坦承犯行，態度尚佳等
    一切情狀，分別量處如主文所示之刑，並定應執行之刑。又
    扣案之玻璃球1 只，經送檢驗結果，含有不可析離之甲基安
    非他命成分，依毒品危害防制條例第18條第1 項前段之規定
    併予宣告沒收銷燬之。
據上論斷，應依刑事訴訟法第299 條第1 項前段、第273 條之1
第1 項、毒品危害防制條例第10條第1 項、第2 項、第18條第1
項前段、刑法第56條、第47條、第11條、第51條第5 款，判決如
主文。
本案經檢察官林吉泉到庭執行職務。
中    華    民    國    95    年    2    月    27     日
                  刑事第三庭    法  官  柯雅惠
以上正本證明與原本無異。
如不服本判決應於收受本判決送達後十日內向本院提出上訴書狀，
其未敘述上訴理由者，並得於提起上訴後十日內向本院補提理由
書狀（均須按他造當事人之人數附繕本）「切勿逕送上級法院」
                                書記官  唐淑嫻
中    華    民    國    95    年    2    月    27     日


司法院資訊處製作；財團法人民間司法改革基金會備份。
